# 请教版主：关于重组后复牌上市的会计处理

提问人：EMPAcc08 朱兆斌 时间：2013-06-06 17:42:11
企业以持有为目的的长期股权投资，不以市价计价 按照被投资企业财务报表份额计价。 以交易为目的的交易性金融资产，以市价计价

回答人：chenyiwei
赞同此观点。以长期股权投资模式进行会计处理时，账面上不反映公允价值的变动。

提问人：sparkool 时间：2013-06-05 22:11:57
问题： 2013 年 3 月，A公司通过股权增资方式持有壳公司B公司70%的股份，原股权账面价值 3000 万元，股权增资时评估价为 20000万元，锁定期为 36 个月； 2013 年 4 月，B公司复牌交易，按开盘价计算公允价值为 50000 万元。 请教版主，换股及复牌时会计分录该怎么做？

回答人：chenyiwei
回复 sparkool 的帖子
你在主帖中没有把事实背景交代清楚。
如果你说的是重组方（即置入上市公司的资产的原控股股东，重组后上市公司实际控制人）的处理，则其通过反向购买方式取得了对上市公司的控制权，且把原先的经营性资产换成了上市公司的控股股权，在换股环节，其个别报表层面是可以确认收益（资产处置收益，计入投资收益或者营业外收支）的。但因为重组方对上市公司有控制权，因此其所持有的上市公司股权只能作为以成本法核算的长期股权投资，而不能确认为可供出售金融资产或者交易性金融资产。重组完成日的股份公允价值构成后续成本法核算中的成本基础，后续不再确认其公允价值变动。

回答人：chenyiwei
回复 sparkool 的帖子
某项交易是否具有商业实质的问题，在有些时候是会引起争议的。但我个人的意见还是认为：交易前为长期股权投资，交易后为可供出售金融资产，这本身就说明未来现金流量的金额、时间和风险程度已经产生了实质性差异。再加上换股后的公允价值是可以可靠确定的，因此具有商业实质的可能性较大。对你所说的此类换股中小股东会计处理的案例，没有专门统计过，建议你查找公开披露的年报信息。

提问人：sparkool 时间：2013-06-08 10:21:33
回复 chenyiwei 的帖子
谢谢陈老师。追加一句：如果没有取得壳公司的控制权，只持股8.8%，那么换股环节还能作为非货币性交易确认收益吗？对应复牌后是否可以按照开盘价确认可供出售金融资产和资本公积？

回答人：chenyiwei
如果对壳公司无控制、共同控制或者重大影响的，则换股环节仍可按非货币交易原则确认收益，同时按照取得的限售股份的公允价值确认为可供出售金融资产。后续公允价值变动计入其他综合收益。